【裁判字號】    96,簡上,244
【裁判日期】    970114
【裁判案由】    公共危險
【裁判全文】
臺灣新竹地方法院刑事判決             96年度簡上字第244號
上  訴  人  臺灣新竹地方法院檢察署檢察官
被      告  乙○○
                    樓
上列上訴人因被告公共危險案件，不服本院新竹簡易庭中華民國
96年10月31日96年度竹交簡字第1156號第一審判決（聲請簡易判
決處刑書案號：96年度偵字第511 號），提起上訴，本院判決如
下：
    主  文
原判決撤銷。
乙○○服用酒類，不能安全駕駛動力交通工具而駕駛，處有期徒
刑月，如易科罰金，以新臺幣壹仟元折算壹日。減為有期徒刑
壹月又拾伍日，如易科罰金，以新臺幣壹仟元折算壹日。
    事  實
一、乙○○明知飲酒後駕車將導致其注意能力減低、反應能力變
    慢，在此時仍駕車行駛於馬路上，隨時有致他人於死、傷之
    危險，且道路交通安全規則定有於飲酒後呼氣之酒精濃度達
    每公升空氣含0.25毫克時即不得駕車之規定，竟仍於民國96
    年1月9日凌晨4時許，在位於新竹市○○路361號2樓205室之
    員工宿舍，以清酒搭配服用安眠藥後（未達心神喪失或精神
    耗弱之程度），已達不能安全駕駛動力交通工具之狀況下，
    猶於該日4時30分許自該處駕駛車牌號碼3183-NM號自用小客
    車前往新竹市城隍廟買早餐，迨於同日4 時45分許買畢早餐
    後駕駛前揭車輛欲返回上開員工宿舍，行經新竹市○○路與
    食品路口時，因服用之清酒與安眠藥發揮藥效，以致注意力
    無法集中、駕駛操控能力減弱，而不慎撞及暫停在該路口等
    待紅燈之丙○○所駕駛之車牌號碼5565-HJ 號自用小客車後
    ，乙○○再駕駛該車繼續前行，復在新竹市○○路22號前，
    自後方撞及停置在路旁之羅聰福所駕駛之車牌號碼8021-M X
    號自用小客車（丙○○、羅聰福均未受傷），乙○○又繼續
    向前行駛，另在新竹市○○路246 號前，自後方撞及甲○○
    駕駛之車牌號碼HTP-563 號重型機車，導致甲○○人車倒地
    ，受有背部挫傷之傷害（乙○○涉嫌過失傷害部分，另為不
    起訴處分）。嗣經警到場處理，而於該日7 時13分許以酒精
    測定器當場測試其呼氣之酒精濃度，仍達每公升0.34毫克之
    濃度，始悉上情。
二、案經新竹市警察局第二分局報請臺灣新竹地方法院檢察署檢
    察官偵查後聲請簡易判決處刑。
    理  由
一、本件被告乙○○於本院準備程序及審判程序中均明確表示對
    本案卷內人證、文書證據之證據能力無意見（本院96年12月
    19日準備程序筆錄、97年1月8日審判筆錄），且於言詞辯論
    終結前，就本案證據之調查，均無任何異議，既無異議，依
    刑事訴訟法第159條之5規定，該等人證，自均有證據能力；
    又本案認定事實所引用之文書證據，並無證據證明係公務員
    違背法定程式所取得，亦無刑事訴訟法第159條之4之顯有不
    可信之情況與不得作為證據之情形，本院斟酌本案卷內之證
    據並非非法取得，亦無證明力明顯過低之情形，且經本院於
    審判期日依法進行證據之調查、辯論，是前揭各該證據，亦
    均得採為證據，先予敘明。
二、被告乙○○對前開服用酒類不能安全駕駛動力交通工具而駕
    駛之犯行，業據其於警詢、偵查、本院準備程序及審理中供
    認不諱（偵卷96年1月9日警詢筆錄、訊問筆錄、本院卷96年
    12月19日準備程序筆錄、97年1月8日審判筆錄），復有酒精
    測定紀錄表暨酒精測定檢測單、汽車駕駛人酒後生理協調平
    衡檢測紀錄表、刑法第185條之3案件測試觀察紀錄表、舉發
    違反道路交通管理事件通知單、道路交通事故調查報告表(一)
    (二)、道路交通事故現場圖、現場暨車損照片9 張附卷可資佐
    證。綜上所述，被告自白核與事實相符，堪以採信，本案事
    證明確，其犯行至堪認定，應依法論科。
三、核被告所為係犯刑法第185條之3之服用酒類不能安全駕駛動
    力交通工具而駕駛罪。原審依刑事訴訟法第449條第1項前段
    、第454條第2項，刑法第185條之3、第41條第1 項前段，刑
    法施行法第1條之1之規定，認被告事證明確，予以論罪科刑
    ，固非無見，惟本件被告犯罪之時間為96年1月9日，而被告
    犯罪後，中華民國九十六年罪犯減刑條例業於96年7 月16日
    生效施行，原審未審酌及此，尚有未洽，檢察官以被告應有
    中華民國九十六年罪犯減刑條例之適用為由提起上訴，為有
    理由，自應由本院合議庭將原判決撤銷，並依該條例第2 條
    第1項第3款、第7 條之規定，減其宣告刑2分之1，即減為有
    期徒刑1月又15日，且依刑法第41條第1項前段之規定，諭知
    易科罰金之折算標準。
四、據上論斷，應依刑事訴訟法第455條之1第1項、第364條、第
    369條第1項前段、第299條第1項前段，刑法第185條之3、第
    41條第1 項前段，中華民國九十六年罪犯減刑條例第2條第1
    項第3款、第7條，刑法施行法第1條之1第1項、第2項但書，
    判決如主文。
本案經檢察官鄒茂瑜到庭執行職務。
中    華    民    國    97    年    1     月    14    日
                  刑事第一庭  審判長法  官  許翠玲
                                    法  官  楊惠芬
                                    法  官  楊數盈
以上正本證明與原本無異。
本判決不得上訴。
                                    書記官  謝國聖
中    華    民    國    97    年    1     月    14    日
附錄本案論罪科刑法條全文：
中華民國刑法第185條之3
服用毒品、麻醉藥品、酒類或其他相類之物，不能安全駕駛動力
交通工具而駕駛者，處1年以下有期徒刑、拘役或3萬元以下罰金
。


司法院資訊處製作；財團法人民間司法改革基金會備份。
